【裁判字號】    95,訴,958
【裁判日期】    951030
【裁判案由】    毒品危害防制條例
【裁判全文】
臺灣高雄地方法院刑事判決               95年度訴字第958號
公  訴  人  臺灣高雄地方法院檢察署檢察官
被      告  乙○○
                    （現於臺灣高雄看守所
上列被告因毒品危害防制條例案件，經檢察官提起公訴（95年度
毒偵字第2178號）及移送併辦（95年度毒偵字第7153號），嗣於
本院準備程序中，被告就被訴事實為有罪之陳述，經合議庭裁定
由受命法官獨任進行簡式審判程序，判決如下：
    主  文
乙○○連續施用第一級毒品，累犯，處有期徒刑壹年貳月。
    事  實
一、乙○○前因多次違反毒品危害防制條例（施用毒品）案件，
    並於民國92間因毒品危害條例案件（連續施用第一級毒品）
    ，經本院以92年度訴字第1401號判決判處有期徒刑1 年確定
    ，於93年12月27日縮短刑期執行執行完畢。其因施用毒品案
    件，經本院以88年度毒聲字第6282號裁定送強制戒治，再經
    本院以90年度毒聲字第1437號停止戒治後，復經本院以90
    年度毒聲字第4436撤銷停止戒治，並於91年5 月5 日執行戒
    治期滿自屏東戒治所釋放出所。詎仍不知悔改，猶基於施用
    第一級毒品海洛因之概括犯意，自94年11月21日某時許（起
    訴書誤載為94年11月18日）至95年6 月13日某時止，連續在
    高雄縣彌陀鄉海邊以注射針筒加水之方式施用第一級毒品海
    洛因。嗣分別於94年11月23日下午在高雄縣梓官鄉○○路旁
    經警發現為毒品戒治人口而查獲，於95年6 月15日中午因涉
    犯竊盜案經查盤查，而悉上情。
二、案經高雄縣政府警察局岡山分局報告臺灣高雄地方法院檢察
    署檢察官偵查起訴並移送併辦。
    理  由
一、本件被告所犯為死刑、無期徒刑或最輕本刑為3 年以上有期
    徒刑以外之罪，其於準備程序中就被訴事實為有罪之陳述，
    經法官告知簡式審判程序之旨，並聽取公訴人之意見後，依
    刑事訴訟法第273 條之1 第1 項規定，合議庭裁定由受命法
    官獨任進行簡式審判程序，合先敘明。
二、前開事實，業經被告於本院審理時自白不諱，且有臺灣檢驗
    科技股份有限公司濫用藥物尿液檢驗報告、高雄縣政府警察
    局岡山分局赤崁派出所毒品案件嫌疑犯尿液採證檢驗對照表
    各2 份在卷可稽。足認被告有於連續施用第一級毒品無訛。
    被告前因施用毒品案件，經本院以88年度毒聲字第6282 號
    裁定送強制戒治，再經本院以90年度毒聲字第1437號停止戒
    治後，復經本院以90 年 度毒聲字第4436撤銷停止戒治，並
    於91年5 月5 日執行戒治期滿執行完畢，自屏東戒治所釋放
    出所，有全國施用毒品案件紀錄表、本院院內索引卡記錄報
    表、臺灣高等法院被告前案紀錄表各1 份在卷可按。是被告
    經強制戒治後5 年內，再犯本件施用毒品之罪，應依毒品危
    害防制條例第23條第2 項之規定，依法訴追處罰。從而，本
    件事證明確，被告犯行足堪認定，應依法論科。
二、被告行為後，刑法、刑法施行法業已於94年2 月2 日、95
    年6 月14日修正公布，並均自95年7 月1 日施行，參酌最高
    法院95年5 月23日刑事庭第8 次會議決議，應依刑法第2 條
    第1 項之規定，為新舊法比較：
（一）被告行為時，刑法第47條累犯之適用並不以故意犯為限，
      雖修正後刑法第47條則限於故意犯始有適用，然本件被告
      為故意犯罪，故不論依新舊法，均構成累犯，自無比較問
      題。
（二）修正前具有刑法第56條連續犯之關係者，以一罪論，然修
      正後之刑法業已刪除第56條連續犯之規定，則被告所犯數
      罪即應依修正後之數罪併罰之規定分論併罰。此刪除雖非
      犯罪構成要件之變更，但顯已影響行為人刑罰之法律效果
      ，自屬法律有變更，仍應比較新舊法之規定。是比較結果
      ，修正後之規定並非較有利於被告。
（三）經綜合比較結果，新法對被告並非有利，應依刑法第2 條
      第1 項前段之規定，適用行為時法即修正前之刑法處斷之
      。
三、核被告所為，係犯毒品危害防制條例第10條第1項施用第一
    級毒品之罪。其持有第一級毒品之低度行為，為施用之高度
    行為所吸收，不另論罪。被告先後施用毒品行為，時間緊接
    、所犯為犯罪構成要件相同，顯係基於概括犯意為之，應依
    連續犯規定論處，並加重其刑。查被告前因違反毒品危害防
    制條例案件，經本院以92年度訴字笫1401號判決有期徒刑1
    年確定，於93年12月27日縮短刑期執行完畢，有臺灣高等法
    院被告前案紀錄表在卷可考，其於前開有期徒刑執行完畢後
    ，5 年內再犯本件有期徒刑之罪，為累犯，應依刑法第47條
    之規定，加重其刑，並依法遞加重其刑。另起訴書僅論及被
    告於94年11月21日某時施用第一級毒品之犯行，而未論及本
    案其他論罪部分，惟此部分與起訴部分既有連續犯之裁判上
    一罪關係，且經檢察官聲請併案審理，應為起訴效力所及，
    本院自得一併審理，併此敘明。爰審酌被告於前經觀察、勒
    戒及強制戒治執行完畢釋放後，仍未能徹底戒絕毒品，再犯
    本件施用毒品罪，顯見其自制力不足，無法擺脫毒品，未能
    體悟施用毒品對自己、家人造成之傷害及社會之負擔，惟念
    所犯施用毒品罪乃屬戕害自身身心健康行為，尚未對他人造
    成實害，其行為本身對社會所造成之危害並非直接，反社會
    性之程度應屬較低，且其犯後已坦認犯行，量處如主文所示
    之刑。
四、據上論斷，應依刑事訴訟法第273 條之1 第1 項、第299 條
    第1 項前段，毒品危害防制條例第10條第1 項，刑法第11條
    前段，（修正前）第56條、（修正前）第47條，判決如主文
    。
本案經檢察官甲○○到庭執行職務。
中    華    民    國    95    年    10    月    30    日
                  刑事第十五庭  法  官  梁淑美
以上正本證明與原本無異。
如不服本判決，應於判決送達後10日內，向本院提出上訴狀。
中    華    民    國    95    年    10    月    30    日
                                書記官  林麗文
附錄本判決論罪之法條：
毒品危害防制條例第10條
施用第一級毒品者，處 6 月以上 5 年以下有期徒刑。
施用第二級毒品者，處 3 年以下有期徒刑。


司法院資訊處製作；財團法人民間司法改革基金會備份。
